【裁判字號】    90,上易,412
【裁判日期】    890928
【裁判案由】    傷害
【裁判全文】
臺灣高等法院臺中分院刑事判決                      九十年度上易字第四一二號
    上  訴  人  臺灣台中地方法院檢察署檢察官
    被      告  丙○○
右列上訴人因被告傷害案件，不服台灣台中地方法院中華民國八十九年九月二十八日
第一審判決（民國八十九年度易字第二八００號；起訴案號：臺灣台中地方法院檢察
署八十九年度偵字第六一二一號），提起上訴，本院判決如左：
    主    文
上訴駁回。
    理    由
一、公訴意旨略以：被告丙○○及其母劉玉英（已經原審判處傷害罪確定）與戊○○○前即因細故而發生爭執，彼此即素有嫌隙，復因戊○○○耳聞劉玉英四處散佈
    其女兒丁○○「討客兄」，致引起戊○○○之不滿，遂於民國（下同）八十九年
    三月二日上午八時許，與丁○○及另二名不詳姓名之男子，駕車共同前往劉玉英
    位於台中縣東勢鎮○○里○○街二二二號之住處理論，適劉玉英與被告丙○○母
    女欲外出工作，戊○○○與丁○○見狀即上前理論，相互叫罵，被告丙○○並以
    水潑灑戊○○○與丁○○二人，雙方即因一言不合而互相拉扯，乃劉玉英與被告
    丙○○母女二人基於共同傷害人身體之犯意聯絡，聯手出手猛抓戊○○○之胸部
    及手部，致戊○○○受有胸部挫傷及右手食指挫擦傷之傷害，因認被告丙○○有
    刑法第二百七十七條第一項之傷害罪嫌等語。
二、按犯罪事實應依證據認定，無證據不得推定其犯罪事實；又不能證明被告犯罪者
    ，應諭知無罪之判決，刑事訴訟法第一百五十四條、第三百零一條第一項分別定
    有明文。又告訴人之告訴，係以使被告受刑事訴追為目的，是其陳述是否與事實
    相符，仍應調查其他證據以資審認，最高法院五十二年台上字第一三００號判例
    可資參照。
三、公訴人認為被告涉有刑法第二百七十七條第一項之傷害犯行，無非據告訴人戊○○○之指訴，並有卷附診斷證明書一紙可稽為其論據。惟訊據被告堅詞否認傷害
    犯行，辯稱：伊未毆打及拉扯告訴人，當時告訴人拿照像機照相，伊以水管噴水
    等語。經查：(一)、告訴人於偵查中係指稱被告二人聯手毆打伊等語（見偵查卷第
    二十三頁反面），而在原審則供陳：被告二人均有過來拉伊，但不知何人打伊，
    接著被告用水潑伊等語（見原審卷第十六頁），前後所陳述情節尚非一致而有瑕
    疵。另證人丁○○於原審及本院固證稱被告二人動手毆打告訴人云云，然目擊證
    人吳志炘於偵查中證稱：伊看見丁○○拿遺相至被告家，劉玉英有罵丁○○，告
    訴人及丁○○欲進屋內，劉玉英與被告二人在大門阻止，係戊○○○與劉玉英拉
    扯，丙○○拿水管噴水，未見丙○○與告訴人拉扯等語（見偵查卷第二十九頁反
    面），證人丁○○為告訴人女兒，當時係持其先生遺照，同與告訴人前往被告住
    處理論，所為供述難免偏頗而附和告訴人，自不能據為認定不利被告之證據；證
    人吳志炘與被告及告訴人雙方均無關係，所述亦符合案發經過，自屬可信，可證
    被告當時確未與其母劉玉英共同毆打告訴人。(二)、當日至被告劉玉英住處者，除
    告訴人及其女兒丁○○外，尚有丁○○之小叔甲○○，復經告訴人供明，則當時
    甲○○、丁○○等人是否容許被告二人聯手毆打告訴人，實非無可疑。且依告訴
    人提出之診斷證明書顯示，告訴人僅胸部挫傷及右手食指挫擦傷，受傷情形甚為
    輕微，告訴人及證人吳志炘復均供稱被告曾以水管噴水，益徵被告當時應無暇出
    手毆打告訴人，尚難僅憑告訴人之指訴遽令被告丙○○負傷害罪責。本院依卷內
    甲○○住所地傳喚到庭作證，因地址欠詳而未能送達，有送達證書在卷可稽，該
    證人既陪同告訴人戊○○○前往被告住處理論，且係證人丁○○之小叔，所為證
    詞亦難期不偏袒告訴人，爰無再予查址傳喚之必要。(三)、此外，本院復查無其他
    積極證據，足證被告有何傷害犯行，原審以不能證明被告犯罪，而為被告無罪之
    諭知，經核無不當。檢察官仍執陳詞指摘原判決諭知被告無罪為不當而提起上訴
    ，其上訴為無理由，應予駁回。至於檢察官上訴意旨另以：被告自承曾使用水管
    噴灑被害人戊○○○，構成強制罪，與所犯傷害行為，有方法結果之牽連關係云
    云，惟遍查全卷證據資料，並無被害人戊○○○遭被告灑水身上有如何之淋溼程
    度，可認為構成刑法第三百零四條之強制罪犯行，且此部分與公訴人所指被告涉
    犯之傷害行為，犯罪構成要件互異，且無何方法結果之牽連關係，既未經原審判
    決，本院即不得為此部分之判決，附予敘明。
據上論斷，應依刑事訴訟法第三百六十八條，判決如主文。
本案經檢察官乙○○到庭執行職務。
中      華      民      國      九十     年       四      月     十一   日
                                  臺灣高等法院臺中分院刑事第七庭
                                       審判長法  官  林  榮  龍
                                              法  官  黃  日  隆
                                              法  官  江  錫  麟
右正本證明與原本無異。
不得上訴。
                                              書記官  謝  雅  惠
中      華      民      國      九十     年       四      月     十二   日
                                                                        Ｉ


司法院資訊處製作；財團法人民間司法改革基金會備份。
